臺灣桃園地方法院刑事判決　　　　　　　95年度訴字第2883號
公　訴　人　臺灣桃園地方法院檢察署檢察官
被　　　告　甲○○
上列被告因毒品危害防制條例案件，經檢察官提起公訴（95年度
毒偵字第5030號），本院裁定改依簡式審判程序，判決如下：
    主  文
甲○○施用第一級毒品，累犯，處有期徒刑玖月，扣案含第一級
毒品海洛因殘渣（量微無法析離秤重）塑膠袋個，沒收銷燬之
；注射針筒壹支，沒收；
    事  實
一、甲○○前曾於民國87年間因施用毒品案件，經臺灣臺南地方
    法院於87年8 月1 日以87年毒聲字第269 號裁定觀察、勒戒
    ，因認有繼續施用傾向，再經臺灣臺南地方法院於87年11月
    27日以87年毒聲字第1232號裁定令入戒治處所施以強制戒治
    ，嗣經裁定停止戒治，所餘期間並付保護管束，保護管束期
    間至88年11月28日，強制戒治視為執行完畢，並經臺灣臺南
    地方法院檢察署檢察官於88年12月13日以88年戒毒偵字第13
    3 號為不起訴處分；又於91年間因施用毒品案件，經臺灣臺
    南地方法院於91年6 月25日以91年度毒聲字第1036號裁定裁
    定令入戒治處所施以強制戒治，嗣經裁定停止戒治，所餘戒
    治期間付保護管束，保護管束期間至92年8 月12日，強制戒
    治視為執行完畢，並經臺灣臺南地方法院檢察署檢察官就施
    用部分起公訴，臺灣臺南地方法院於91年12月9 日以91年度
    南簡字第608 號判決判處有期徒刑10月；再於92年間因施用
    毒品案件，經臺灣臺南地方法院於92年10月4 日以92年度訴
    字第876 號判決判處有期徒刑7 月；上開2 罪接續執行，至
    94年8 月24日縮短刑期假釋出監，並於94年12月23日假釋期
    滿，未經撤銷假釋，其未執行之刑，以已執行論。詎甲○○
    猶未戒除毒癮，於前次強制戒治執行完畢5 年內，復基於施
    用第一級毒品海洛因之犯意，於95年9 月14日17時許，在桃
    園縣中壢市內壢工業區某工地廁所內，非法施用第一級毒品
    海洛因1 次。嗣於95年9 月15日凌晨0 時50分許，在桃園縣
    桃園市○○路40號前，為警查獲，並扣得含第一級毒品海洛
    因殘渣（量微無法析離秤重）塑膠袋3 個及扣得其所有且供
    施用第一級毒品海洛因用之注射針筒1 支。
二、案經桃園縣政府警察局桃園分局報請臺灣桃園地方法院檢察
    署檢察官偵查起訴。
    理  由
一、按刑事訴訟法第273 條之1 規定除被告所犯為死刑、無期徒
    刑、最輕本刑為三年以上有期徒刑之罪、或高等法院管轄第
    一審案件者外，於審判期日前之程序進行中，被告先就被訴
    事實為有罪之陳述時，審判長得告知被告簡式審判程序之旨
    ，並聽取當事人、代理人、辯護人及輔佐人之意見後，裁定
    進行簡式審判程序。經查，本件被告甲○○被訴違反毒品危
    害防制條例乙案，非前開不得進行簡式審判程序之案件，經
    被告於本院行準備程序時就訴事實為有罪之陳述，且經法官
    告知被告簡式審判程序之旨，聽取被告及檢察官之意見後，
    爰依右開刑事訴訟法第273 條之1 之規定，裁定改依簡式審
    判程序審判之，合先敘明。
二、上揭犯罪事實，業據被告於本院行準備程序時坦承不諱（見
    本院96年2 月7 日準備程序筆錄），且被告為警查獲時所採
    尿液經送檢驗結果，呈嗎啡陽性反應，有臺灣檢驗科技股份
    有限公司濫用藥物尿液檢驗報告1 份在卷可稽，此外，並有
    含第一級毒品海洛因殘渣（量微無法析離秤重）塑膠袋3 個
    及注射針筒1 支扣案可佐，足徵其前開施用毒品自白，與事
    實相符合，堪予採信。按施用毒品案件而曾觀察、勒戒或強
    制戒治執行完畢釋放後，5 年以內再犯毒品危害防制條例第
    10 條 之施用毒品罪行者，即應依法追訴進入刑事訴訟程序
    審理，此觀毒品危害防制條例第23條第2 項規定甚明。經查
    被告前有如事實欄所述之施用毒品犯行，有臺灣高等法院被
    告前案紀錄表在卷可憑，是被告係於曾受強制戒治執行完畢
    釋放後，5 年內再犯毒品危害防制條例第10條之罪，自應依
    法論科。綜上所述，本件事證明確，被告犯行洵堪認定。
三、按海洛因係毒品危害防制條例第2 條第2 項第1 款所規範之
    第一級毒品，被告予以施用，是核被告所為係犯同條例第10
    條第1 項之施用第一級毒品罪。其施用第一級毒品海洛因前
    持有第一級毒品之低度行為，為施用之高度行為所吸收，不
    另論罪。末查被告有事實欄所載之犯罪科刑及執行情形，此
    有臺灣高等法院被告前案紀錄表存卷可按，其受有期徒刑之
    執行完畢後5 年以內再故意犯本件有期徒刑以上之罪，係屬
    累犯，應依法加重其刑。爰審酌被告前有毒品前科，竟仍不
    知改悔，陷於毒癮而難以自拔，危害國民健康，及其犯罪之
    動機、手段、於本件犯罪後尚能坦承犯行，態度良好，量處
    如主文所示之刑。
四、扣案塑膠袋3 個內所含之海洛因殘渣因量微而無法秤重，屬
    毒品，不問屬被告與否，均應依毒品危害防制條例第18條第
    1 項前段之規定，諭知沒收銷燬之；另扣案注射針筒1 支，
    為被告供施用海洛因所用之物，且屬被告所有，已據其供明
    在卷（見本院96年2 月7 日簡式審判程序筆錄），爰依刑法
    第38條第1 項第2 款規定宣告沒收。
據上論斷，應依刑事訴訟法第273 條之1 、第299 條第1 項前段
，毒品危害防制條例第10條第1 項、第18條第1 項前段，刑法第
11條、第47條第1項、第38條第1 項第2 款，判決如主文。
本案經檢察官何嘉仁到庭執行職務。
中     華     民     國   96   年   2     月    16    日
                            臺灣桃園地方法院刑事第七庭
                                  法  官  賴淑美
上正本證明與原本無異。
如不服本判決，應於判決送達後10日內，向本院提出上訴狀。
                                  書記官  張尹嫚
中　 　華　 　民　 　國　 96　 年　　2 　　月　　16　　日
附錄本件判決論罪科刑法條全文：
毒品危害防制條例第10條
施用第一級毒品者，處六月以上五年以下有期徒刑。
施用第二級毒品者，處三年以下有期徒刑。
